

Lara Ramos Poblet

PROGRAMADORA WEB

Programadora web con experiencia como Frontend Developer y un bagaje en trabajo social con enfogue en la discapacidad. Comprometida en fusionar tecnología y conciencia social para crear soluciones web con un impacto positivo en la vida de las personas.

- linkedin.com/in/lararamospoblet
- <u>Lrpoblet@gmail.com</u>
 - Madrid, España

Haz click aquí para ver mi portfolio

EXPERIENCIA



FRONTEND WEB DEVELOPER

Kairós Digital Solutions S.L.

Marzo 2023 - Agosto 2023

- Desarrollo de componentes web en JavaScript Nativo (Vanilla JS) utilizando LitElement.
- · Mejora de la accesibilidad y el redimiento de la web de Kairós.
- Testing con Jest y Cypress.
- Uso de pipelines de CI/CD, Docker y docker-compose.
- Maquetación web usando HTML, CSS/SASS, metodología BEM y responsive design.
- Desarrollo de proyectos usando React y Styled-components.
- · Coordinación con el equipo de diseño UX/UI a través de Figma.
- · Control de versiones con Git.
- · Llamadas a API.



TRABAJADORA SOCIAL

Asociación Española de síndrome de Rett

Enero 2019 - Septiembre 2022



Asociación AMI-3

Diciembre 2016 - Diciembre 2018

ÚLTIMOS CURSOS REALIZADOS

REACT HOOKS + TESTING



ACCESIBLE CODE

The A11Y Collective

Agosto 2023 - Cursando actualmente



Lemoncode

Mayo 2023



ACCESIBILIDAD WEB

Platzi

Febrero 2023

SKILLS























Lengua de Signos Española: B2

FORMACIÓN

INTERFACES Y EXPERIENCIA DE USUARIO (UI/UX)



Nowe Creative | Octubre 2023 - Noviembre 2023

Análisis, diseño, prototipado y validación de UX/UI usando Figma, Adobe XD, Sketch app y Marvel app,

PROGRAMACIÓN WEB



Generación K | Marzo 2023 - Abril 2023

Git, DevOps (Docker), Accesibilidad Web, JavaScript (ES6+), Jest, LitElement, Cypress y Firebase.



Adalab | Septiembre 2022 - Diciembre 2022

Maguetación: HTML5, CSS3, SASS, Bootstrap, mobile first v diseño responsive.

JavaScript (ES6) y servicios web (APIs) de terceros.

Control de versiones con Git.

Creación de SPAs con React.

Node.js, ExpressJS y SQL/SQLite Manejo de Slack, Github, VS Code, Gulp, Terminal, Linter,

Zeplin...



MÁSTER EN APOYOS A PERSONAS CON DISCAPACIDAD Y/O DEL DESARROLLO UAM-Plena Inclusión 2015 - 2017

DESARROLLO WEB



Escuela de Organización Industrial 2016

Maquetación: HTML, CSS, JavaScript. Bootstrap, jQuery y AngularJS.



GRADO EN TRABAJO SOCIAL

UCM 2009 - 2013

Lara Ramos Poblet

PROGRAMADORA WEB

- linkedin.com/in/lararamospoblet
- Lrpoblet@gmail.com
- 🞧 Madrid, España

SOBRE MÍ

Soy una profesional en constante evolución, con formación en Trabajo Social y especialización en el área de discapacidad. Mi interés por la tecnología y la innovación me llevaron a una emocionante transición al mundo del Desarrollo Web.

Actualmente, me estoy formando, por un lado, en **interfaces y experiencia de usuario (UX/UI)** y **accesibilidad web** y, por otro, en **TDD**.

En mi úlltima experiencia laboral, he tenido la oportunidad de trabajar como Frontend Developer en Kairós Digital Solutions S.L., donde he creado componentes reutilizables de JavaScript con LitElement y mejorado la accesibilidad y el rendimiento de su web comercial. También he aplicado pruebas con Jest y Cypress y he trabajado en integración continua y despliegues con Docker, entre otras tareas fundamentales. Además de mi experiencia con las tecnologías mencionadas, también he trabajado en varios proyectos utilizando React como mi framework principal y SASS para los estilos. En el pasado, también realicé proyectos con AngularJS, por lo que no tendría ningún problema en retomarlo y actualizarme en sus últimas versiones.

Mi capacidad de **adaptación**, atención al **detalle**, **curiosidad** y **proactividad** son cualidades que he desarrollado y perfeccionado a lo largo de mi carrera. Además, mi bagaje en trabajo social me ha brindado una perspectiva única y **empática** sobre la importancia de la tecnología en la sociedad, mejorando mi comprensión de las necesidades de la **comunidad** y la **resolución de problemas**.

Mi objetivo actual es fusionar mis habilidades técnicas con mi empatía y perspectiva social para crear soluciones digitales inclusivas y accesibles. Creo firmemente que la tecnología puede marcar la diferencia en la vida de las personas y estoy emocionada de formar parte de ese cambio.

<u>Haz click aquí para ver mi portfolio</u>